【裁判字號】    92,易,109
【裁判日期】    920120
【裁判案由】    侵占
【裁判全文】
臺灣臺中地方法院刑事判決                          九十二年度易字第一０九號
    公  訴  人  臺灣臺中地方法院檢察署檢察官
    被      告  乙○○  女  二.
    被      告  丁○○  男  二.
右列被告因侵占案件，經檢察官提起公訴（九十一年度偵字第一九六一二號），本院
判決如左：
    主  文
乙○○、丁○○共同意圖為自己不法之所有，而侵占自己持有他人之物，各處有期徒
刑貳月，如易科罰金，均以參佰元折算壹日。
    事  實
一、乙○○向丙○○之夫高興泰承租座落台中市○區○○路三二二號（起訴書誤載為
    三二三號）十一樓之五房屋連同屋內之電視機、電冰箱、電風扇各一台等設備，
    其與丁○○竟基於共同為自己不法所有意圖之犯意聯絡，於民國九十一年六月二
    十五日凌晨某時許，在前開租屋處，趁搬家之便，共同將由丙○○所管領之前開
    電視機、電冰箱、電扇各一台將搬離前開租屋處而侵占入己，得手後，適為同棟
    大樓管理員住戶羅新異、甲○○發覺有異，嗣經羅新異以電話通知丙○○後，再
    由丙○○報警循線查獲。
二、案經丙○○訴由台中市警察局第二分局報請臺灣臺中地方法院檢察署檢察官偵查
    起訴。
    理  由
一、訊據被告乙○○固坦承為前開房屋之承租人，且於當日請被告丁○○搬家等事實
    ；被告丁○○固亦坦承於前開時、地曾幫被告吳佩玟搬家等事實，然被告二人均
    矢口否認有何侵占之犯行，並均辯稱：未拿取原屬房東之前開電器用品云云。惟
    查前揭事實業據告訴人丙○○於警訊時、偵查中及本院審理時指訴綦詳，並經證
    人羅新異、甲○○證述明確，復有指認口卡片、通聯紀錄、房屋租賃契約書等在
    卷可稽。被告等所辯無非事後圖卸刑責之詞，均不足採信。本件事證明確，被告
    二人犯行均堪認定。
二、核被告乙○○、丁○○所為，均係犯刑法第三百三十五條第一項之侵占罪。查被
    告二人就前開犯行，有犯意聯絡及行為分擔，均應論以共同正犯；被告丁○○雖
    非持有前開電視機、電冰箱、電扇之人，而無特定關係，但與依契約關係持有前
    開物品之被告乙○○共同實施前開犯罪行為，依刑法第三十一條第一項之規定，
    仍以共犯論。爰審酌被告二人犯罪之動機、目的、手段及所侵占前開物品之價值
    、數量等所生危害與被告二人犯罪後均猶飾詞卸責之態度等一切情狀，分別量處
    如主文所示之刑，並均諭知易科罰金之折算標準，以資懲儆。
三、據上論斷，應依刑事訴訟法第二百九十九條第一項前段，刑法第二十八條、第三
    百三十五條第一項、第三十一條第一項、第四十一條第一項前段，罰金罰鍰提高
    標準條例第一條前段、第二條，判決如主文。
中      華      民      國      九十二      年     一     月    二十    日
                                臺灣臺中地方法院刑事第七庭
                                        法  官  陳  卿  和
右正本證明與原本無異。
如不服本判決，應於判決送達後十日內向本院提出上訴狀，上訴於臺灣高等法院臺中
分院( 須附繕本 )。
                                        書記官
中      華      民      國     九十二       年     一     月    二十    日
【附錄本案論罪科刑法條全文】
刑法第三百三十五條：
意圖為自己或第三人不法之所有，而侵占自己持有他人之物者，處五年以下有期徒刑
、拘役或科或併科一千元以下罰金。
前項之未遂犯罰之。


司法院資訊處製作；財團法人民間司法改革基金會備份。
